臺灣高等法院臺中分院刑事裁定　　　　　96年度交抗字第57號
抗　告　人
即受處分人　甲○○
上列抗告人因聲明異議案件，不服臺灣彰化地方法院中華民國95
年12月25日所為裁定（95年度交聲字第1078號）提起抗告，本院
裁定如下:
    主  文
抗告駁回。
    理  由
一、抗告意旨略以：抗告人於 93年1月7日1時40分許，在台北市
    ○○路違規乙案，該違反道路交通管理事件裁決書雖於94年
    2 月17日郵寄至戶籍地由大樓管理員代收，唯抗告人及家屬
    均未居住於戶籍地無從知悉，監理單位即逕行註銷抗告人之
    重型機車駕照，如何讓百姓信服等語。
二、惟按處理違反道路交通管理事件，有關文書送達之程序，依
    行政程序法之規定。送達，於應受送達人之住居所、事務所
    或營業所為之。於應送達處所不獲會晤應受送達人時，得將
    文書付與有辨別事理能力之同居人、受僱人或應送達處所之
    接收郵件人員，違反道路交通管理事件統一裁罰基準及處理
    細則第 5條、行政程序法第72條第1項、第73條第1項分別定
    有明文；又汽車（或機器腳踏車）所有人地址有變更時，應
    向公路機關監理單位辦理登記，道路交通安全規則第23條第
    1 項亦有明定。經查，本件交通部公路總局台中區監理所彰
    化監理站（下稱原處分機關）94年2月15日彰監字五字第裁6
    4-ACU381051號違反道路交通管理事件裁決書，已於94年2月
    17日向受處分人戶籍地地址「彰化縣彰化市○○路107巷9號
    」為送達，並由其大樓管理員代為收受，有中華民國郵政花
    壇郵局掛號郵件收件回執在卷可稽，抗告意旨雖稱：抗告人
    及其家屬並未居住於戶籍地等語，然其並未向公路監理單位
    辦理戶籍變更登記（抗告人目前仍設籍於上開彰鹿路107巷9
    號，此有法務部戶役政連結做業系統表在卷可查），是原處
    分機關向其戶籍地為送達，並由抗告人所住大樓之管理員收
    受，應認已合法送達。則受處分人如對原處分機關是項裁決
    不服欲提起異議，依照上述說明，其20日之合法提出異議期
    間，應自94年2月18日（即收受裁決書之翌日）起算至94年3
    月 9日止，而受處分人居住於彰化縣彰化市○○路107巷9號
    ，依照道路交通案件處理辦法第12條及法院訴訟當事人在途
    期間標準第4條之規定，其在途期間為2日，職是，受處分人
    至遲應於 94年3月11日以前（期間末日為休假日之次日），
    向原處分機關提出異議。惟本件受處分人遲於95年11月29日
    ，始向原處分機關提起本件異議，此觀異議狀上收狀戳章所
    載日期自明，顯已逾20日之異議期間，抗告人之聲明異議顯
    然不合法律上程式，且無從補正，原審因而裁定駁回抗告人
    之異議，核無違誤，抗告人仍執前詞指摘原裁定不當，為無
    理由，應予駁回。
中　　華　　民　　國　　96　　年　　1 　　月　　31　　日
            刑事第十庭  審判長法　官　林　照　明
                              法　官　李  平　勳
                              法　官　蔡  名　曜
上列正本證明與原本無異。
不得再抗告。
                                書記官　劉　恒　宏
中　　華　　民　　國　　96　　年　　2 　　月　　5 　　日
